臺灣臺北地方法院刑事判決　　　　　　　99年度易字第3003號
公　訴　人　臺灣臺北地方法院檢察署檢察官
被　　　告　黃君偉
上列被告因竊盜案件，經檢察官提起公訴（99年度偵字第21019
號），本院判決如下：
    主  文
黃君偉犯毀壞門扇竊盜罪，累犯，處有期徒刑拾壹月。扣案之
Timberland牌鞋子壹雙沒收。
    事  實
一、黃君偉前因恐嚇取財未遂、強制猥褻等案件，經臺灣高等法
    院於民國94年3 月3 日以93年度上訴字第3556號判處有期徒
    刑1 年2 月、1 年，應執行有期徒刑2 年確定；復因竊盜案
    件，經臺灣士林地方法院以93年度易字第998 號判處有期徒
    刑2 年，上訴後，經臺灣高等法院於94年8 月16日以94年度
    上易字第1053號駁回上訴確定；又因連續施用毒品案件，經
    臺灣士林地方法院以94年度易字第198 號判處有期徒刑4 月
    ，於94年5 月2 日確定；上開恐嚇取財未遂、強制猥褻及連
    續施用毒品等3 罪，經同院以96年度聲減字第1387號裁定減
    為有期徒刑7 月、6 月及2 月確定後，與上開竊盜罪之有期
    徒刑2 年，經臺灣高等法院以97年度聲字第1180號裁定合併
    應執行有期徒刑3 年確定，於98年1 月17日縮刑假釋出監並
    付保護管束，甫於98年8 月1 日保護管束期滿未經撤銷假釋
    ，其未執行之刑，以已執行論。
二、詎黃君偉仍不知悔改，意圖利用大專院校校園守備疏卸之際
    侵入校園內辦公室竊取財物，乃先於99年5 月28日晚上9 時
    許，前往位於臺北市○○區○○街70號之實踐大學L 棟行政
    教學大樓內勘查，經選定作案地點後，即基於竊盜之犯意，
    於同隔日（29日）凌晨5 時55分許（起訴書誤載為43分，又
    該時間已日出，併予說明），進入上開無人居住之行政教學
    大樓內，以腳踹毀該校董事長室大門（此時腳穿其所有之
    Timberland牌鞋子1 雙）而侵入董事長室內，徒手竊取現金
    新臺幣（下同）5 萬元、圖畫2 幅，又以不明工具（無證據
    證明可作為兇器使用）破壞會計室門鎖，進入該校會計室內
    徒手竊取零錢1,000 元得手。嗣因該校董事長室秘書於99
    年5 月29日上午到校後，發現董事長室大門遭人破壞，經查
    發現董事長室內現金5 萬元，會計室內現金約1, 000元、圖
    畫2 幅遭竊，而該大樓走廊監視錄影器錄得於28日晚上及29
    日凌晨進入大樓內之可疑男子身影，乃由該校管理員黃志陽
    向警方報案，為警循線查知上情。
二、案經臺北市政府警察局中山分局報請臺灣臺北地方法院檢察
    署檢察官偵查起訴。
    理  由
壹、證據能力部分：
一、按被告以外之人於偵查中向檢察官所為之陳述，除顯有不可
    信之情況者外，得為證據，刑事訴訟法第159 條之1 第1 項
    定有明文，本件證人溫○○（82年次，於案發時為16歲以上
    未滿18歲之少年，真實年籍、姓名詳卷）於偵查中之陳述，
    均於證述前具結，亦無證據顯示檢察官在偵查時有不法取供
    之情形，且據證人做成證據之外部情狀，亦無證據顯示上開
    證述有顯不可信之情況，揆諸首揭說明，證人溫○○於偵查
    中之證述應有證據能力。
二、按被告以外之人於檢察事務官、司法警察官或司法警察調查
    中所為之陳述，與審判中不符時，其先前之陳述具有較可信
    之特別情況，且為證明犯罪事實存否所必要者，得為證據，
    刑事訴訟法第159 條之2 定有明文。而該條所謂「具有較可
    信之特別情況」係指證人於檢察事務官、司法警察官或司法
    警察調查中所為之陳述，與審判中不符，而其先前之陳述，
    從客觀上之環境或條件等情況加以觀察，有足以取代審判中
    陳述之可信性保證者而言，此屬證據能力之要件，而證人所
    為之先前陳述，相較於審判中之陳述，是否具有更可信之特
    別情況，法院應比較其前後陳述當時之原因、過程、內容等
    外在環境加以觀察，以判斷先前之陳述，是否出於任意性之
    供述、有無違法取供等情形（最高法院98年度臺上字第5361
    號判決參照）。經查：證人溫○○就其是否在警詢、偵查時
    明確指認偵查卷內所附監視錄影翻拍照片出現之嫌疑人為被
    告，及被告是否於案發後，親自攜回其與被告租屋處之畫捲
    丟至租屋處樓下垃圾場等情節，前於99年7 月26日警詢時及
    本院審理中所述內容並不一致，本院審酌證人溫○○受警察
    詢問時外部情狀，其在受詢問後經核對筆錄無訛後於筆錄上
    簽名，又從該詢問筆錄記載均以一問一答方式且條理清楚，
    又查無其等受詢問時有身體、心理狀況異常，或受其他外力
    干擾情形；另證人溫○○於本院審理中以證人身份接受交互
    詰問，經提示確認與警詢供述未盡相符部分時，亦從未主張
    上開警詢筆錄記載有與其實際陳述不實之情形，而雖證人溫
    ○○陳稱：警察一直逼伊承認，不承認的話會有什麼罪云云
    ，然其均無法具體釋明員警有何使用強暴、脅迫或其他不正
    方式為訊問手段，導致其違背個人自由意願而為陳述之情形
    。從而，應認證人溫○○前於警詢中陳述均具有可信之特別
    情況，且經審酌上開陳述之內容，為認定本案犯罪事實存否
    所必要，則依前揭規定，應認證人溫○○於警詢時之陳述得
    作為本案之證據。
三、按被告以外之人於審判外之陳述雖不符刑事訴訟法第159 條
    之1 至之4 等4 條之規定，而經當事人於審判程式同意作為
    證據，法院審酌該言詞陳述或書面陳述作成時之情況，認為
    適當者，亦得為證據；當事人、代理人或辯護人於法院調查
    證據時，知有前項不得為證據之情形，而未於言詞辯論終結
    前聲明異議者，視為有前項之同意，刑事訴訟法第159 條之
    5 定有明文。經查：證人黃志陽於警詢中陳述，為被告以外
    之人於審判外所為之書面陳述，卷附之臺北市政府警察局中
    山分局轄內實踐大學董事長室遭竊盜案現場勘查報告（下稱
    「現場勘查報告」）、臺北市政府警察局函文等件，為員警
    於審判外所為之書面資料，上開證據屬傳聞證據，且無刑事
    訴訟法第159 條之1 至之4 等4 條規定情形，又檢察官、被
    告均已知悉上開證據均屬傳聞證據，且於本院言詞辯論終結
    前均未聲明異議。本院審酌上開證述於作成時亦無任何不適
    當之情況，認以之作為本案之證據，應屬適當，是上開證據
    均應有證據能力。
貳、實體部分：
一、訊據被告黃君偉矢口否認有何持有何於上開時間、地點毀壞
    門扇竊盜犯行，辯稱：伊先前有想過要去實踐大學偷東西，
    但是還沒有作案，伊於案發當天曾連續兩天到實踐大學附近
    ，但是因為伊要到那裡堵人，伊帶回住處的畫是之前在北投
    國小偷的畫云云（見本院卷第34頁反面）。經查：
  (一)本案係實踐大學董事長室秘書陳秀珠於99年5 月29日上午到
    校後，發現董事長室大門遭人破壞，經查後發現該校董事長
    室、校長室、會計室均遭人入侵，董事長室內現金5 萬元，
    會計室內現金約1,000 元、圖畫2 幅遭竊，而裝設於該大樓
    走廊、入口處之監視錄影器錄得於前日晚間及當日清晨侵入
    大樓內之可疑男子身影，乃由該校管理員黃志陽向警方報案
    ，經臺北市政府警察局中山分局偵辦，並會同臺北市政府警
    察局刑事鑑識中心人員至現場勘查，嗣被告於99年間涉及多
    起校園竊盜案件，並已因侵入其他學校行竊而遭查獲、移送
    ，是警方亦認為被告於本案涉嫌重大，乃於99年7 月26日前
    往被告與前女友溫○○位於新北市淡水區（原為「臺北縣淡
    水鎮」，現已改制，以下均逕記載為改制後行政區○○○○
    ○路8 號3 樓之11租屋處搜索，扣得疑似被告犯罪時穿著之
    衣服，及於同年8 月5 日再前往被告位於新北市淡水區番子
    厝1 之1 號之戶籍地搜索，扣得被告所有之鞋子九雙（其中
    一雙係疑似被告作案時穿著之鞋子），嗣經借提被告到案以
    後，被告雖否認犯行，惟警方仍認為被告係涉及本案犯行之
    人，而予以移送臺灣臺北地方法院檢察署偵辦等事實，有證
    人黃志陽之警詢筆錄、刑事鑑識中心現場勘查報告及所附現
    場照片、扣案物品照片、行政教學大樓99年5 月28日、29日
    監視錄影翻拍照片、臺北市政府警察局中山分局搜索扣押筆
    錄2 份、扣押物品目錄表2 份等件在卷可參（見偵卷第4 、
    5 、18至20、23至25、27至56、77至88頁），則上開事實自
    堪以認定。
  (二)又案發後臺北市政府警察局刑事鑑識中心人員至現場蒐證，
    發現董事長室木門遭到破壞，其中北側木門往室內傾倒，部
    分木材散落分離，經以光源法檢驗大門及入口地面，於地板
    散落木材上及金屬門鎖旁各發現鞋印1 枚（證物編號1 、1-
    1 ），並拍照採證紀錄一節，有上揭現場勘查報告、相片在
    卷可證（見偵卷第28頁反面、29頁、32頁反面至34頁）。又
    員警於被告位於淡水區番子厝住所地扣得被告所有其中一雙
    Timberland牌鞋子，經比對發現該鞋鞋底紋外觀與現場發現
    之鞋印類似，並經員警採取該雙鞋子之鞋底紋印模存證，有
    扣案物品照片、鞋底紋印模在卷可參（見偵卷第54至56頁、
    87、88頁）。再本院調取扣案之鞋子併同現場採證相片，送
    臺北市政府警察局比對扣案鞋子之鞋底紋路與現場發現之鞋
    印是否相吻合，經該局將本案轉由刑事警察局痕跡組比對完
    成後，經臺北市政府警察局於100 年8 月12日以北市警鑑字
    第10033940400 號函文略以：編號1 現場鞋印相片內鞋印，
    與編號A 鞋子（即被告所有之Timberland牌鞋子）之右腳鞋
    底紋路型態、大小、間距類同，惟照片內鞋印缺乏足茲個化
    比對之紋痕特徵，無法進一步比對（詳如比對結果）一節，
    有上開函文、臺北市政府警察局北市警鑑字第10033510300
    號函文、現場鞋印尺寸測量照片12張在卷可參（見本院卷第
    89 、91 、98至103 頁）。據上，足見於案發現場發現之鞋
    印2 枚，雖無因使用磨損所造成之個化特徵，可直接認定該
    鞋印即是上開被告所有之Timberland鞋子所遺留，惟現場鞋
    印無論是紋路外觀、大小、間距，均與被告所有之Timber-
    land牌鞋子均相同，足以認定現場發現之鞋印確為與被告所
    有Timberland牌鞋子相同款式、尺寸之鞋子所造成無誤。
  (三)又查，經本院當庭勘驗上開大樓之全部錄影檔案，確認與本
    案可能相關者，有99年5 月28日及99年5 月29日二個時段，
    其中99年5 月28日錄影檔案，分成三個不同的監視錄影場景
    ，其中之一係在大樓入口處，另外二個場景則在內部走廊，
    從這三個場景中，可見一名身穿黑色短袖上衣、棒球帽、背
    包之男子，於晚上9 點39分49秒進入大樓，之後從9 點41分
    到9 點46分左右，在走廊上徘徊；另監視錄影時間99年5 月
    29日之錄影檔案，於清晨5 時55分許，可以看見頭戴棒球帽
    ，身穿條紋短袖上衣背側背包的男子出現在走廊上，之後在
    清晨6 時7 分38秒左右，該男子手抱許多物品及一個長形棒
    狀物品出現於走廊後離去等節，有本院100 年5 月23日勘驗
    筆錄、勘驗錄影翻拍照片圖冊在卷可證（見本院卷第67、79
    至81頁）；再經檢視偵查卷內所附之監視錄影翻拍放大照片
    ，可見上開於99年5 月28日進入大樓之男子與99年5 月29日
    清晨持物品離開之男子，雖然衣著不同，惟體型、臉部輪廓
    、所戴帽子外觀、花樣均相似，並與被告之臉部輪廓、體型
    相似（見偵卷第79至84、89頁）。再者，證人即被告前女友
    溫○○於偵查中經檢察官提示偵查卷內監視錄影翻拍照片，
    亦證稱：拍到的人是被告等語明確（見偵卷第110 頁），與
    其於警詢中證稱：今日警方提供99年5 月29日上午6 時0 分
    發生於實踐大學董事長室失竊現場監視錄影畫面中身著條紋
    上衣之人為伊男友即被告本人，同年月28日晚間9 時身著黑
    色上衣男子與次日失竊現場條紋上衣男子皆是伊男友本人等
    語（見偵卷第6 、7 頁），經核堪認相符；又經審酌證人溫
    ○○與被告原為男女朋友，雙方係從98年5 月間開始交往，
    從交往到分手期間約一年有餘，二人並曾於99年間同居於新
    北市○○區○○路8 號3 樓之11至少二、三個月以上時間等
    情，業經證人溫○○於本院審理中證述甚明（見本院卷第67
    頁反面、68頁），是以證人溫○○與被告之關係，其對於被
    告之輪廓、體型自十分熟稔，其於警詢、偵查中均堅定指稱
    上開監視錄影翻拍照片中出現之男子即為被告本人，當具有
    相當之憑信性；至於證人溫○○於本院審理時翻異前詞，改
    稱：伊真的不能確定那個畫面中的人是不是被告云云（見本
    院卷第69頁），惟證人溫○○於本院審理時係先經檢察官詢
    以：「之前警察有無給你看過監視錄影畫面？」，答稱：「
    沒有。」，再經檢察官提示其先前警詢筆錄，質以：「妳之
    前在警察局說有看到監視錄影畫面上穿條紋上衣的人是黃君
    偉，之前所述是否實在？」，改稱：「可能是認錯，我沒有
    騙警察。」，質以：「你剛才既然說沒有看監視錄影畫面，
    為何現在說你認錯人？」，又陳稱：「因為影像那麼模糊我
    可能認錯人，我在作筆錄時，我有看，我有印象。」，詢以
    ：「妳的印象是說你作警訊筆錄時看到的錄影畫面很模糊，
    所以你今天才會說你可能認錯人？」，答稱：「是。」，又
    質以：「既然你在警訊看到的錄影畫面很模糊，當時為何不
    說你不確定是誰，為何你當時要說是黃君偉？」，陳稱：「
    我很緊張，警察又說若你不承認的話，就會有什麼罪，所以
    我才隨便亂講。」（見本院卷第68頁反面、69頁），足見證
    人溫○○先是推稱先前沒見過監視錄影翻拍畫面，待閱覽其
    先前筆錄後，始知無法隨意翻異前詞，改稱「可能」是其認
    錯人云云，又經質問為何不能確定還指認被告，才稱當時係
    遭員警逼迫云云，惟證人溫○○於前開警詢後，約過2 個月
    才接受檢察官訊問，仍指證上開監視錄影翻拍照片之人為被
    告，即難認為員警有何強迫證人溫○○行為，何況證人溫○
    ○於審判中空言稱遭警察逼迫，卻始終無法具體指明員警有
    何強暴、脅迫之不法情事（見本院卷第72頁反面），是應堪
    認證人溫○○前揭警詢、偵查中證述均係本於其自由意志所
    為真摯陳述，至其於審判中翻異前詞，應係其不願在被告面
    前當場指證被告所致，故就證人溫○○上開不一致部分，仍
    應以其前於警詢、偵查中證述較可採信。據上，自堪認被告
    即為現場監視錄影器所錄得，先於28日晚間進入行政教學大
    樓勘查，又於29日清晨進入該大樓帶走若干物品之男子甚明
    。
  (四)另被告持有之0000000000號行動電話門號之基地台位置，於
    99 年5月28日下午8 時38分許，在臺北市○○區○○路7 段
    400 號14樓，惟至同日下午10時13分至14分許，則已移動至
    實踐大學附近之「臺北市○○區○○路670 巷14號6 樓頂」
    、「北安路458 巷39號」，有該行動電話門號之通聯紀錄在
    卷可參（見偵卷第59、60頁），可見被告於案發當天晚上，
    即上開現場監視錄影器攝得黑衣男子離開大樓之時點後不久
    ，有行經實踐大學附近之事實，而此一事實益足佐證上開於
    99年5 月28日晚間進入行政教學大樓之黑衣男子應為被告無
    訛。
  (五)再被告曾於案發後攜回兩幅圖畫，放置於其與溫○○所共同
    承租、位於新北市○○區○○路8 號3 樓之11號之套房內，
    嗣於一個多月後，即由被告將圖畫丟棄於租屋處樓下垃圾場
    內之事實，亦經證人溫○○於警詢中證述甚明，並有被告租
    屋處及垃圾場照片在卷可參（見偵卷第7 、78頁）；又參酌
    證人溫○○於本院審理中證稱：伊於警詢中說被告有拿二幅
    畫回家過，但後來丟到樓下垃圾場等語，這些話是實在的，
    伊已經不記得被告於何時拿畫回承租的套房內，被告所拿回
    來的東西就是一捲，伊沒有打開來看過，伊會知道那是二幅
    畫，是因為警察一直說那是二幅畫，被告拿回來以後就放在
    家裡等語（見本院卷第69頁反面、70頁），雖然據證人溫○
    ○所述，其當時並不肯定被告所拿回之物品為二幅圖畫，且
    其已無法回憶被告拿畫回租屋處之確切時間，惟由證人溫○
    ○稱被告拿回的物品為「一捲」東西，則與上開監視錄影畫
    面中身穿條紋上衣男子拿走之長條棒狀物體一致，此自足佐
    證被告確曾自實踐大學偷走圖畫之事實。至於證人溫○○於
    審判中先證稱被告所持回之圖畫係由其在整理房間時丟棄等
    語（見本院卷第70頁反面），與其先前於警詢中證述不符，
    惟經檢察官提示證人溫○○其先前於警詢中陳述之內容，並
    質以：「剛才提示給你看的筆錄，你說是黃君偉在一個多月
    前丟在住處樓下的垃圾場，為何今天說是你丟的？」，答稱
    ：「我真的沒有印象，事情有點久，我只知道那捲東西後來
    就不在我們家了。」，質以：「你到底記不記得那捲東西是
    你丟的還是黃君偉丟的？」，答稱：「我真的不記得。」，
    質以：「你既然不記得，剛才為何要說是你丟的？」，答稱
    ：「因為平常是我在整理東西的，很多事情我現在真的沒有
    印象，我真的不知道要怎麼回答」等語（見本院卷第71頁）
    ，考量證人溫○○於本院作證時間距離案發時間相隔約1 年
    ，則其因時間過久，只記得被告攜回之畫捲已被丟棄，而無
    法正確回憶實際上係何人丟棄該畫捲之情，尚屬合乎常情，
    是則證人溫○○此部分證述前後不一，尚不影響其上開證詞
    之憑信性，併予說明。
  (六)再經本院審酌：1.被告於警詢時辯稱：伊沒有去過實踐大學
    ，不知道實踐大學在何處云云（見偵卷第13、14頁）；至本
    院99年12月23日準備程序時改稱：伊真的有去過，但是沒有
    下手，伊之前想去偷東西但沒偷，伊朋友跟伊借錢，伊去那
    裡堵他，伊連續兩天都有去，伊之前是有去實踐大學勘查，
    伊去勘查現場並非要立刻做案，勘查現場是早先就去過了，
    但不是那二天云云（見本院卷第34頁反面）；於本院100 年
    5 月23日準備程序時則稱：不是伊做的，伊沒有進去過裡面
    ，伊只有在外面觀察過要進去等語（見本院卷第67頁）；至
    本院100 年8 月31日審判程序，則改稱：99年5 月28日晚上
    從關渡開車到中山區，走大直快速道路，伊應該是從濱江街
    那裡過去，通大直右轉下去，去那裡吃東西，伊並不知道實
    踐大學在哪裡，是因為伊告訴警察伊有去過大直，警察說那
    裡就是實踐大學云云（見本院卷第136 頁）。據上，足見被
    告於警詢、偵查至審理中不斷翻異其說詞，先辯稱根本不知
    道實踐大學在何處，後坦承其曾有意到實踐大學行竊，到場
    勘查，並曾到實踐大學堵人二次云云，最後又翻稱伊只有去
    大直吃東西，係經員警告知才知道實踐大學在附近云云，說
    詞反反覆覆，已難以採信。2.又本案起訴書僅提及「被告於
    99 年5月29日5 時43分在實踐大學行竊」等語，從未敘及「
    被告先於5 月28日晚上到實踐大學探勘現場」等語，故法官
    於一開始進行準備程序時，並未詢問被告其於案發前一天晚
    上到實踐大學之事，且被告從員警提示現場監視錄影翻拍照
    片起，即從未承認監視錄影器所錄得之嫌疑人為其本人，是
    被告自無針對上開二個時點之監視錄影翻拍照片提出解釋之
    必要，然被告於本院第一次準備程序時，卻主動陳稱「我連
    續『兩天』都有去」、「我那『兩天』是要去堵人的」云云
    ，主動提及「連續有兩天到實踐大學」之事，實屬突兀，而
    從被告於準備程序中稱：「... 所以我的基地台位置才出現
    在那邊」云云，及檢察官前於偵查中質問被告為何其持用電
    話之通聯曾出現於北安路（見偵卷第116 頁）一節觀之，應
    可推認係被告經檢察官告知有通聯之事後，誤以為相關通聯
    已記錄到其前後二日進入實踐大學之行蹤（實際上僅記錄到
    被告於5 月28日晚上在實踐大學附近而已），始在準備程序
    初始，即忙不迭提及「連續二日到實踐大學」之事，此足以
    推認被告原欲假裝成與本案毫不相關之第三人，惟因心虛而
    過於積極編造謊言，反於無意間暴露其實際上熟知本件竊盜
    犯罪之內情，絕非無關之第三人甚明。3.被告於99年多次在
    北部大專院校行竊，地點遍及臺灣師範大學、銘傳大學、文
    化大學等處，業據被告供承甚明（見警卷第19頁），並有臺
    灣高等法院被告前案紀錄表在卷可參，則被告以相同手法為
    上開竊盜犯行，亦未悖於常理。以上種種情況證據，更足以
    補強被告為上開犯行之事實。
  (七)綜上，本案雖未有人直接目擊被告於上開時間進入實踐大學
    行政教學大樓行竊，員警亦未在被告住、居所扣得贓物，而
    無直接證據可證明被告所為上開竊盜犯行，而被告亦矢口否
    認有檢察官起訴之竊盜行為，然查：員警於勘查現場所發現
    之鞋底印1 枚，確認與被告所有之Timberland牌鞋子之鞋子
    鞋底紋路一致，又經送請鑑定結果，可確認現場鞋印與被告
    鞋底紋路型態、大小均同，再經本院當庭勘驗監視錄影檔案
    ，及參照現場監視錄影翻拍畫面及證人溫○○之證述內容，
    亦可確定案發前日晚間前往案發現場徘徊，隨後於案發時帶
    走畫捲之人即為被告無疑，另經核被告持用之0000000000號
    行動電話之通聯紀錄結果，亦可推知被告於案發前晚確曾前
    往實踐大學附近，則綜合上述事證，並參酌被告自身供詞反
    覆，與無意間透露其知悉上開竊盜經過，及其於99年間尚以
    類似手法侵入北部地區多間大專院校行竊等情，已足以排除
    上開犯行係被告以外之人所為之可能性，從而，被告於上揭
    時間、地點竊取財物之事實，至為明確，其所辯則均不足採
    信，本案犯罪事實已經證明，應予依法論科。
二、論罪科刑部分：
  (一)按門鎖雖為安全設備之一種，但此所謂門鎖，係指附加於門
    上之鎖而言，至毀壞構成門之一部之鎖（如喇叭鎖或鑲在鐵
    門上之鎖）則應認為毀壞門扇（最高法院70年度台上字第49
    6 號、83年度台上字第3865號、85年度台上字第5433號判決
    意旨可資參照），是被告所毀壞者，自屬該款所稱之門扇。
    是核被告所為上開竊盜犯行，係犯刑法第321 條第1 項第2
    款之毀壞門扇竊盜罪（刑法第321 條雖於100 年1 月26日修
    正施行，惟該條第1 項第1 款條文於修法前後均相同，並無
    新舊法比較問題，併予說明）。被告毀壞門扇及安全設備之
    行為，乃係竊盜之加重要件行為，自無成立毀損罪之餘地，
    併予說明。又被告係於密接之時間先後侵入實踐大學董事長
    室、會計室行竊，先後竊取董事長室、會計室內財物得手，
    其著手竊取上開物品之犯罪地點係在同一大樓內，且係在相
    近之時間內接續為之，足認其係基於單一犯罪意思，於緊密
    之時空內實施同種類之行為，難以強行分割而個別獨立評價
    ，在法律上應評價為單純一罪。
  (二)被告有如事實欄編號一所載之前案紀錄，其於有期徒刑執行
    完畢後，於5 年內故意再犯本案有期徒刑以上之罪，為累犯
    ，應依法加重其刑。爰審酌被告正值青壯之年，不思以正當
    方式取得財物，竟貪圖私慾，利用清晨人煙稀少、校園警備
    鬆懈之際，以毀壞門扇方式，侵入大學辦公室內竊取財物，
    侵害他人之財產安全，惡性非輕，且被告前有財產犯罪之前
    科，甫於98年1 月17日假釋出監，於98年8 月1 日假釋期滿
    一節，已如前述，竟然又再次犯案，顯見其經上開刑事追訴
    、處罰之教訓，仍不知尊重他人財產權，再被告於犯後矢口
    否認一切犯行，絲毫未見悔改之意，亦無與被害人和解賠償
    被害人損失之意思，自不得輕縱等情，及考量被告犯罪所造
    成財物損害程度，及被告智識程度、生活狀況等一切情狀，
    量處被告如主文所示之刑，以資懲警。
  (三)至於本案員警在新北市淡水區番子厝1之1號扣得被告犯罪時
    所穿著之Timberland牌鞋子一雙，並非與犯罪有直接關係之
    物品，是不予宣告沒收（最高法院98年度台上字第2681號判
    決參照），另在上開地點扣得之其他各式鞋子8 雙，及在新
    北市○○區○○路8號3樓之11扣得之衣服2件，均無證據證
    明與被告上開犯行有何關聯，爰不予宣告沒收，併予說明（
    另本案依扣案物品清單之記載，員警於99年7月26日在被告
    、溫○○租屋處扣案之上衣2件，為被告犯罪所穿著之上衣
    ，惟經實際與監視錄影翻拍照片比對，可發現扣案上衣款式
    、花紋、外觀與監視錄影畫面中男子所穿著衣服不同，不能
    認為係被告於行竊當時所著上衣，併予說明）。
據上論斷，應依刑事訴訟法第284 條之1 、第299 條第1 項前段
，刑法第321 條第1 項第2 款、第47條第1 項、第38條第1 項第
2 款，判決如主文。
本案經檢察官文家倩到庭執行職務
中    華    民    國   100    年    9     月    28    日
                  刑事第十四庭  法  官  陳思帆
上正本證明與原本無異。
如不服本判決應於收受送達後10日內向本院提出上訴書狀，並應
敘述具體理由；其未敘述上訴理由者，應於上訴期間屆滿後20日
內向本院補提理由書（均須按他造當事人之人數附繕本）「切勿
逕送上級法院」。告訴人或被害人如對於本判決不服者，應具備
理由請求檢察官上訴，其上訴期間之計算係以檢察官收受判決正
本之日期為準。
                                書記官  林素霜
中    華    民    國   100    年    9     月    29    日
附錄本案論罪科刑所適用之法條：
中華民國刑法第321條
犯竊盜罪而有下列情形之一者，處 6 月以上、5 年以下有期徒
刑，得併科新臺幣10萬元以下罰金：
一、侵入住宅或有人居住之建築物、船艦或隱匿其內而犯之者。
二、毀越門扇、牆垣或其他安全設備而犯之者。
三、攜帶兇器而犯之者。
四、結夥三人以上而犯之者。
五、乘火災、水災或其他災害之際而犯之者。
六、在車站、埠頭、航空站或其他供水、陸、空公眾運輸之舟、
    車、航空機內而犯之者。
前項之未遂犯罰之。